臺灣高雄地方法院刑事判決　　　　　　 100年度訴緝字第24號
公　訴　人　臺灣高雄地方法院檢察署檢察官
被　　　告　許耿豪
指定辯護人　本院公設辯護人　蘇鴻吉
上列被告因違反槍砲彈藥刀械管制條例案件，經檢察官提起公訴
（99年度偵字第20829 號），本院判決如下：
    主  文
許耿豪犯非法寄藏可發射子彈具殺傷力之槍枝罪，累犯，處有期
徒刑年陸月，併科罰金新台幣肆萬元，罰金如易服勞役，以新
台幣壹仟元折算壹日，扣案如附表編號1 所示之改造雙管霰彈槍
壹枝、編號2 所示之改造手槍壹枝及編號3 所示未經採樣試射之
制式霰彈陸顆，均沒收之。
    事  實
一、許耿豪前因違反毒品危害防制條例案件，經法院判處有期徒
    刑7 月，嗣經裁定減為有期徒刑3 月15日，於民國96年8 月
    24日執行完畢，竟不知悔改，明知具有殺傷力之改造槍枝、
    子彈，為槍砲彈藥刀械管制條例第4 條第1 項第1 、2 款所
    列之管制物品，依法未經中央主管機關許可不得擅自持有、
    寄藏，許耿豪竟基於寄藏改造槍枝、子彈之犯意，於97年9
    月間某日，在高雄市○○路與福德路交岔路口附近某不知名
    網咖，受「周長春」之委託，受寄代藏而持有如附表編號1
    所示具有殺傷力之改造雙管霰彈槍1 枝、編號2 所示改造手
    槍1 枝、編號3 所示子彈9 顆，並將上開槍、彈藏放在其位
    於高雄市○○區○○路675 號住處客廳佛桌底下。嗣於99年
    6 月20日凌晨1 時10分許，在高雄縣鳳山市○○街28巷9 號
    前，因故與人發生爭吵，經警據報前往處理，許耿豪立即逃
    離現場並躲藏大貨車底盤下，經警逮捕，並在其背包內扣得
    如附表所示具殺傷力之改造雙管霰彈槍1 枝、改造手槍1 枝
    及子彈9 顆（其中3 顆因鑑驗而擊發）。
二、案經高雄市政府警察局鳳山分局移請臺灣高雄地方法院檢察
    署檢察官偵查起訴。
    理  由
一、證據能力之判斷：
    本件檢察官、被告許耿豪及辯護人於本院行準備程序時，就
    起訴意旨所引用各項證據（含傳聞證據、非傳聞證據及符合
    法定傳聞法則例外之證據）表示對證據能力沒有意見或同意
    有證據能力（詳本院卷第21頁），且於本院言詞辯論終結前
    ，對於卷附具有傳聞證據性質之證據，均已知其情，而未聲
    明異議，本院認該等傳聞證據作成時之狀況，並無任何違法
    取證之不適當情形，以之作為證據使用均屬適當，自得採為
    認定事實之證據。
二、訊據被告許耿豪對於上開犯罪事實均坦承不諱，且核被告確
    於上開時間、地點被查獲持有如附表所示槍、彈，有查獲警
    員所製作之職務報告1 份附卷可稽（詳偵查卷第4 頁），並
    有搜索扣押筆錄1 份、查獲現場所拍攝相片7 張附卷可按（
    詳偵查卷第9 至13頁、第24至27頁），另如附表編號1 所示
    雙管霰彈槍1 枝為仿雙管霰彈槍製造之槍枝（槍枝管制編號
    0000000000），換裝土造金屬槍管組合而成之改造雙管霰彈
    槍，擊發功能正常，可供擊發適用子彈使用，認具殺傷力，
    如附表編號2 所示手槍1 枝為仿BERETTA 廠92FS型半自動手
    槍製造之槍枝（槍枝管制編號0000000000），換裝土造金屬
    槍管而成之改造手槍，擊發功能正常，可供擊發適用子彈使
    用，認具殺傷力，如附表編號3 所示子彈9 顆為口徑12
    GAUGE 制式霰彈，採樣3 顆試射，可擊發，認均具殺傷力，
    有內政部警政署刑事警察局99年7 月9 日刑鑑字第09900896
    80號鑑定書附卷可考（詳偵查卷第59至60頁），堪認被告所
    承與事實相符，應堪採信，則依被告所承及上開證據所示，
    被告確有如事實欄所載之犯行，應可認定。
三、按可發射子彈具有殺傷力之改造雙管霰彈槍、改造手槍、子
    彈，為槍砲彈藥刀械管制條例第4 條第1 項第1 款、第2 款
    所規定之槍砲、彈藥，依同條例第5 條之規定，非經主管機
    關許可，不得持有、寄藏。又寄藏與持有，均係將物置於自
    己實力支配之下，僅寄藏必先有他人之持有行為，而後始為
    之受寄代藏而已，故寄藏之受人委託代為保管，其保管之本
    身，亦屬持有，不過，此之持有係受寄之當然結果；槍砲彈
    藥刀械管制條例將「持有」與「寄藏」為分別之處罰規定，
    則單純之「持有」，固不包括「寄藏」，但「寄藏」之受人
    委託代為保管，其保管之本身所為之「持有」，既係「寄藏
    」之當然結果，法律上自宜僅就「寄藏」行為為包括之評價
    ，不應另就「持有」予以論罪；同時寄藏槍枝、子彈，應依
    想像上競合犯從較重之未經許可無故寄藏槍枝罪處斷，此有
    最高法院74年台上第3400號判例意旨參照。是核被告未經許
    可受寄代藏如附表所示槍、彈而持有之所為，係涉犯槍砲彈
    藥刀械管制條例第8 條第4 項之非法寄藏可發射子彈具殺傷
    力之改造槍枝罪、同條例第12條第4 項之非法寄藏子彈罪。
    被告寄藏改造槍枝、子彈後持有之，持有之低度行為應為寄
    藏之高度行為所吸收；又其以一行為同時寄藏改造槍枝及子
    彈，係想像競合犯，應依刑法第55條之規定，從一重之寄藏
    改造槍枝罪處斷。被告前因違反毒品危害防制條例案件，經
    法院判處有期徒刑7 月，嗣經裁定減為有期徒刑3 月15日，
    於96年8 月24日執行完畢，有臺灣高等法院被告前案紀錄表
    附卷可稽（詳本院卷第52頁），5 年以內故意再犯本件有期
    徒刑以上之罪，為累犯，應依刑法第47條第1 項之規定，加
    重其刑。爰審酌被告任意受寄代藏具殺傷力之改造雙管霰彈
    槍1 枝、改造手槍1 枝及制式霰彈9 顆，且受寄代藏持有時
    間將近2 年，對於社會治安具有鉅大之潛在危險性，所為實
    屬可議，惟念其坦承犯行，犯後態度良好，又無證據可資證
    明其曾持該槍彈犯罪，尚未造成實質之重大危害，及其犯罪
    之動機、目的、智識程度、生活狀況等一切情狀，量處如主
    文所示之刑，併科罰金新台幣4 萬元，及諭知罰金如易服勞
    役之折算標準。扣案如附表編號1  所示之改造雙管霰彈槍1
    枝、如附表編號2 所示改造手槍1 枝及編號3 所示未經採樣
    試射之制式霰彈6 顆，係槍砲彈藥刀械管制條例第4  條第1
    項第1 款、第2 款所列未經許可不得持有之違禁物，應依刑
    法第38條第1 項第1 款規定，不問屬於被告所有與否，均予
    宣告沒收之。扣案如附表編號3 所示經試射可擊發之制式霰
    彈3 顆，因試射後已不具殺傷力，已非違禁物，自無庸不宣
    告沒收。
據上論斷，應依刑事訴訟法第299 條第1 項前段，槍砲彈藥刀械
管制條例第8 條第4 項、第12條第4 項，刑法第11條前段、第55
條、第47條第1 項、第42條第3 項前段、第38條第1 項第1 款，
判決如主文。
本案經檢察官魏豪勇到庭執行職務。
中    華    民    國   100    年    3     月    22    日
                刑事第六庭審判長法  官  李璧君
                                法  官  曾鈴
                                法  官  鄭峻明
以上正本證明與原本無異。
如不服本判決應於收受判決後10日內向本院提出上訴書狀，並應
敘述具體理由。其未敘述上訴理由者，應於上訴期間屆滿後20日
內向本院補提理由書(均須按他造當事人之人數附繕本)「切勿逕
送上級法院」。
中    華    民    國   100    年    3     月    22    日
                                書記官  吳韻芳
附表：
┌───┬─────────────────────┬──┐
│編號  │  名  稱                                  │數量│
├───┼─────────────────────┼──┤
│  1   │仿雙管霰彈槍製造之槍枝（槍枝管制編號110203│1 枝│
│      │7365），換裝土造金屬槍管組合而成之改造雙管│    │
│      │霰彈槍                                    │    │
├───┼─────────────────────┼──┤
│  2   │仿BERETTA 廠92FS型半自動手槍製造之槍枝（槍│1 枝│
│      │枝管制編號0000000000），換裝土造金屬槍管而│    │
│      │成之改造手槍                              │    │
├───┼─────────────────────┼──┤
│  3   │口徑12GAUGE 制式霰彈（其中3 顆因鑑驗而擊發│9 顆│
│      │）                                        │    │
└───┴─────────────────────┴──┘
附錄論罪科刑法條：
槍砲彈藥刀械管制條例第8條
未經許可，製造、販賣或運輸鋼筆槍、瓦斯槍、麻醉槍、獵槍、
空氣槍或第4 條第1 項第1 款所定其他可發射金屬或子彈具有殺
傷力之各式槍砲者，處無期徒刑或5 年以上有期徒刑，併科新台
幣1 千萬元以下罰金。
未經許可，轉讓、出租或出借前項所列槍枝者，處5 年以上有期
徒刑，併科新台幣1 千萬元以下罰金。
意圖供自己或他人犯罪之用，而犯前二項之罪者，處無期徒刑或
7 年以上有期徒刑，併科新台幣 1 千萬元以下罰金。
未經許可，持有、寄藏或意圖販賣而陳列第1 項所列槍枝者，處
3 年以上10年以下有期徒刑，併科新台幣700 萬元以下罰金。
第 1 項至第 3 項之未遂犯罰之。
槍砲彈藥刀械管制條例第12條
未經許可，製造、販賣或運輸子彈者，處1 年以上7 年以下有期
徒刑，併科新台幣500 萬元以下罰金。
未經許可，轉讓、出租或出借子彈者，處6 月以上5 年以下有期
徒刑，併科新台幣300 萬元以下罰金。
意圖供自己或他人犯罪之用，而犯前2 項之罪者，處3 年以上10
年以下有期徒刑，併科新台幣700 萬元以下罰金。
未經許可，持有、寄藏或意圖販賣而陳列子彈者，處5 年以下有
期徒刑，併科新台幣300 萬元以下罰金。
第 1 項至第 3 項之未遂犯罰之。